# 企业发展专项资金确认政府补助时点

提问人：kkloading 时间：2023-02-28 10:49:42
陈版主您好！
我们目前遇到如下问题，还请您百忙之中看到帮忙答复一下，谢谢！
企业当地政府为了支持当地产业园经济发展，为企业设立了开发区企业发展专项资金，用于支持产业园内的企业发展和科技创新，企业发展资金实行有偿相结合使用的原则。
企业于 2015 年成立， 2022 年收到用于信息技术的企业发展专项资金 1000 万元，用于助推信息技术产业建设及应用，协议规定若企业在产业园注册经营期限超过 10 年，则产业园不收取资金占用费，且将该项资金转为给予企业的无偿扶持资金，企业无需偿还。若企业在产业园注册经营期限不满 10 年，则企业需要在工商登记变更或者注销前 20 日将此笔资金返还产业园，同时按照银行贷款基准利率标准支付资金占用费。
客户做法是，客户认为注册经营期限一定可以超过 10 年，因此在收到该项资金的时候一次性确认为政府补助，计入当期其他收益。
我们认为，政府补助确认的条件之一是企业满足了政府补助的确认条件，同时考虑到政府补助的收益期限是 10年，所以应该在收到时确认为递延收益，将用于补助以前年度的政府补助确认其他收益，以后年度的确认为递延收益进行摊销。

回答人：chenyiwei
1 、如《中审众环研究 2020 》之“问题2-2-1（政府补助的确认时点）”所述，会计准则并不要求在将政府补助计入损益之前，企业已经实际满足了政府补助所附的条件，只要求企业对能否满足政府补助所附条件提供合理的保证。只要企业管理层确认其将满足政府补助所附条件，并且没有相反证据表明很可能最终无法满足这些条件，就可以确认政府补助。在与资产相关的政府补助满足确认条件的前提下，企业应当自相关资产达到预定可使用状态时（或者在实际收到补助款时，以两者中的较晚者为准）起，将相关补助在相关资产的使用寿命内（如果在相关资产达到预定可使用状态之后才实际收到补助款的，则在相关资产的剩余使用寿命内）按照合理、系统的方法分配，计入各期损益。
2 、在确定是否满足政府补助确认条件的基础上，进一步区分该补助是与收益相关还是与资产相关，以及（在与收益相关的情况下）是与已发生的支出还是与未来将发生的支出相关，按适用的原则进行相应处理。